臺灣士林地方法院民事裁定
 
                                     110年度重訴字第33號
上  訴  人
即  被  告  林華泰茶行有限公司

法定代理人  林秀峯  



被  上訴人
即  原  告  林茂森  
上列當事人間請求遷讓房屋等事件，本院裁定如下：
    主  文
上訴人應於本裁定送達五日內，繳納上訴裁判費新臺幣貳萬壹仟
玖佰玖拾參元，逾期未補正，即裁定駁回上訴。
    理  由
一、按提起第二審法院上訴，應依訴訟標的價額繳納裁判費，並
    以上訴狀表明「上訴理由」。民事訴訟法第77條之16、第44
    1條第1項第4款各定明文。次按訴訟標的之價額，由法院核
    定。核定訴訟標的之價額，以起訴時之交易價額為準；無交
    易價額者，以原告就訴訟標的所有之利益為準。以一訴主張
    數項標的者，其價額合併計算之。但所主張之數項標的互相
    競合或應為選擇者，其訴訟標的價額，應依其中價額最高者
    定之。以一訴附帶請求其孳息、損害賠償、違約金或費用者
    ，不併算其價額。同法第77條之1第1項、第2項及第77條之2
    亦有明文。另按房屋及土地為各別之不動產，各得單獨為交
    易標的，故房屋所有權人對無權占有人請求遷讓交還房屋之
    訴，應以房屋起訴時之交易價額為準，核定其訴訟標的價額
    ，而不應將房屋坐落之土地價額併算在內（最高法院102年
    度台抗字第429號裁定要旨參照）。又上訴不合程式或有其
    他不合法情形而可以補正者，原第一審法院應定期間命其補
    正，如不於期間內補正，應以裁定駁回之，同法第77條之16
    第1項、第442條第2項復有明定。
二、本件上訴人提起上訴，未據繳納第二審裁判費。依上訴人上
    訴聲明：「原判決不利於上訴人部分廢棄。上廢棄部分，被
    上訴人在第一審之訴及假執行之聲請均駁回。」，其請求廢
    棄部分應為原判決主文第一至四項，經核第一、二項之訴訟
    標的價額應以上訴人占用門牌號碼臺北市○○區○○○路○段000○
    0號建物（下稱系爭建物）其中如原判決附件一所示編號A、
    B、C（面積各175.72平方公尺）及附件二所示D-1（面積87.
    86平方公尺）部分之面積計算。又系爭建物為加強磚造之4
    層樓建物，於本件起訴時屋齡約有54年8個月，建物面積668
    .38平方公尺，有建物登記第二類謄本及臺北市政府文化局
    民國110年10月14日北市文化文資字第1103024105號函可稽
    （士調字卷第10頁、本院卷第244頁、第249頁），依臺北市
    政府地政局建築物價額試算表所示，系爭建物價額約新臺幣
    （下同）149萬755元，故第一、二項之訴訟標的價額應核定
    為137萬1,741元【計算式：149萬755元×上訴人占有系爭建
    物比例（175.72＋175.72＋175.72＋87.86）/668.38＝137萬1,7
    41元，元以下四捨五入】；至第3、4項係被上訴人以一訴附
    帶請求上訴人給付損害賠償，依民事訴訟法第77條之2第2項
    規定，不併算其價額，是本件上訴利益之訴訟標的價額為13
    7萬1,741元，應徵第二審裁判費2萬1,993元，茲依首揭規定
    ，限上訴人於收受本裁定5日內補繳，逾期未繳，即駁回其
    上訴。　　
三、爰裁定如主文。　　　　
中　　華　　民　　國　　111 　年　　7 　　月　　18　　日
                  民事第三庭　法　官  李嘉慧
以上正本係照原本作成。
如對本裁定關於核定訴訟標的價額部分抗告，應於裁定送達後10
 日內向本院提出抗告狀，並繳納抗告費新臺幣1,000元；關於命
補繳裁判費部分，不得抗告。　　　　　　　　　
中　　華　　民　　國　　111 　年　　7 　　月　　18　　日
                              書記官  林瀚章